【裁判字號】    89,毒抗,1136
【裁判日期】    891031
【裁判案由】    毒品危害防制條例
【裁判全文】
臺灣高等法院刑事裁定                  八十九年度毒抗字第一一三六號
    抗  告  人
    即  被  告  甲○○
右被告因違反毒品危害防治條例案件，不服台灣板橋地方法院八十九年度毒抗字第六
二八六號，中華民國八十九年十月三十一日裁定，提起抗告，本院裁定如左：
    主  文
抗告駁回。
    理  由
一、原裁定略以：被告甲○○於民國八十九年六月二十五日凌晨一時三十分許回溯九
    十六小時內某十點，在不詳地點施用第二級毒品Ｎ─α二甲基─３．４─（亞甲
    二氧基）苯乙基胺〔ＭＤＭＡ〕（即俗稱之快樂丸），為警於八十九年六月二十
    五日凌晨一時三十分許，在台北市○○區○○街五十號地下一樓之「新未來舞場
    」查獲；被告雖否認上揭犯行，惟被告經警採取之尿液，經送行政院國軍退除役
    官兵輔導委員會台北榮民總醫院以酵素免疫分析法篩驗，復以氣相層析質譜儀法
    確認，發現呈現第二級毒品Ｎ－α二甲基－３．４－（亞甲二氧基）苯乙基胺〔
    ＭＤＭＡ〕陽性反應，有該醫院臨床毒物科檢驗報告一份在卷可證，則被告應在
    查獲前未久確有施用上揭第二級毒品之行為無疑。本件檢察官聲請應屬正當，爰
    依毒品危害防制條例第二十條第一項及觀察勒戒處分執行條例第三條第一項規定
    ，裁定甲○○施用第二級毒品，應送勒戒處所觀察、勒戒。
二、抗告意旨略以：被告自案發以來，驗尿自警局釋回後，偵查中均未開過庭，豈有
    原裁定所言，曾「訊據被告」等情節？被告更未接獲任何傳票。又按，據知案發
    當時，情況雜亂，帶回警局偵訊時，十餘人十餘瓶尿液係擺在一起，警察僅各拿
    一空白標籤與被告簽名，當時亦未見有編號或其他字樣，故尿瓶外觀均同，警局
    移送鑑定尿液有無錯誤，亦堪質疑，況被告素無吸毒前科紀錄，且嗣後據知所查
    獲之物為林嘉慶所有，其亦無供稱被告等人有吸食或服用毒品等語云云。
三、經查：被告抗告稱因尿瓶外觀相同，疑有與他人尿瓶混淆，致鑑定尿液錯誤，但
    查被告於民國八十九年六月二十五日凌晨五時五十八分在警局所作之筆錄，稱警
    方提供瓶子，經被告親自洗滌採尿封蓋捺印空瓶（見台灣台北地方法院檢察署偵
    查卷第三頁），足見被告所提供之尿液並無錯誤；又被告稱未曾接獲傳票，於原
    審亦未到庭接受訊問，原裁定中之「訊據被告」等情節不實，然查原審證卷，並
    無訊問被告之筆錄可稽，故原裁定謂「訊據被告」之內容，雖有違誤，惟原裁定
    乃依據台北榮民總醫院確認被告尿液，發現呈現第二級毒品Ｎ－α二甲基－３．
    ４－（亞甲二氧基）苯乙基胺〔ＭＤＭＡ〕陽性反應之檢驗報告，有台北榮民總
    醫院臨床毒物科檢驗報告在卷可稽，而認定被告應於查獲前未久確有施用上揭第
    二級毒頻之行為，裁定被告應送勒戒處所觀察、勒戒，故原裁定縱有上開違誤，
    於原裁定認定之結果並無影響，至於查獲物為何人所有，核與本件無關。原裁定
    爰依毒品危害防制條例第二十條第一項及觀察勒戒處分執行條例第三條第一項之
    規定，裁定被告甲○○應送送勒戒處所觀察、勒戒，經核並無不合，被告提起本
    件抗告，為無理由，應予駁回。
四、據上論斷，依刑事訴訟法第四百十二條，裁定如主文。
中      華      民      國    八十九    年     十二     月      六      日
                              臺灣高等法院刑事第十一庭
                                  審判長法  官  楊  照  男
                                        法  官  何  菁  莪
                           法  官  王  詠  寰
右正本證明與原本無異。
不得再抗告。
                                        書記官  洪  金  堆
中      華      民      國    八十九    年     十二     月      七      日


司法院資訊處製作；財團法人民間司法改革基金會備份。
